【裁判字號】    89,交訴,89
【裁判日期】    891031
【裁判案由】    過失致死等
【裁判全文】
臺灣雲林地方法院刑事判決                          八十九年度交訴字第八九號
    公  訴  人  臺灣雲林地方法院檢察署檢察官
    被      告  甲○○
右列被告因過失致死案件，經檢察官提起公訴（八十九年度偵字第三四○七號），本
院判決如左：
    主      文
甲○○從事業務之人，因業務上之過失致人於死，處有期徒刑壹年。
    事      實
一、甲○○係毅昇交通事業有限公司車號ＩＺ－○五九號營業大貨車駕駛員，為從事
    駕駛業務之人，於民國八十九年七月十四日中午十二時四十分許，駕駛前開營業
    大貨車，沿國道一號高速公路由南往北方向行駛，途經該路北上路段二三六公里
    處（即雲林縣虎尾鎮區路段），理應注意汽車在同一車道行駛時，除擬超越前車
    外，後車與前車之間應保持隨時可以煞停之距離及應注意車前狀況，並隨時採取
    必要之安全措施，而依當時路面乾燥平直無缺陷，道路上無障礙物，且天候晴朗
    ，自然光線充足，視距良好等情狀，並無不能注意之情事，竟疏未注意，前方車
    輛已因塞車有回堵現象，仍未減速行駛，並保持可得隨時煞停之狀態，猶以原速
    前進，復於其時邊駕駛車輛邊飲用咖啡飲料，致未見及前方由丙○○所駕之車牌
    號碼ＰＩ－二八○六號自小客車，已因前方堵車而停於國道一號高速公路北上二
    三六公里九○○公尺處，迨發現時，已煞避不及，其大貨車由後追撞上開自小客
    車正後方，致該自小客車左後座所搭載之乘客陳維謀因此頭部外傷導致顱內出血
    ，送醫不治後死亡；另右後座之乘客乙○○受有顱骨骨折及硬腦膜下出血等傷害
    ；駕駛丙○○則受有頭部外傷之傷害。
二、案經內政部國道公路警察局第四警察隊報告及乙○○、丙○○訴由臺灣雲林地方
    法院檢察署檢察官偵查起訴。
    理      由
一、訊之被告甲○○，對於右揭駕駛肇事之事實，供承不諱，並有現場照片九張及道
    路交通事故調查報告表附卷可資佐證（詳台灣台中地方法院檢察署八十九年度相
    字第一○四五號相驗卷）。而被害人陳維謀因本件車禍不治死亡，復據檢察官督
    同法醫師相驗無訛，並填具相驗屍體證明書、驗斷書及勘驗筆錄等各乙份附相驗
    卷宗可證；另被害人乙○○則受有顱骨骨折及硬腦膜下出血等傷害，丙○○則受
    有頭部外傷之傷害等情，亦據渠等提出醫院診斷證明書各一紙附卷可佐。
二、按汽車在同一車道行駛時，除擬超越前車外，後車與前車之間應保持隨時可以煞
    停之距離，再汽車行駛時，駕駛人應注意車前狀況，並隨時採取必要之安全措施
    ，道路交通安全規則第九十四條第一項、第三項分別定有明文。此為一般之交通
    常識，被告復考領有適當之駕駛執照，當為被告駕駛汽車所應注意遵守之事項。
    查，本件車禍發生路段因塞車有回堵現象，且前方車輛已處於靜止狀態等情，業
    據告訴人丙○○於偵查中指述明確，核與證人即事發當時亦遭被告所駕大貨車撞
    擊之尊龍客運車司機曾國源於偵訊時供證之情節相符。而依當時路面乾燥平直無
    缺陷，道路上無障礙物，且天候晴朗，自然光線充足，視距良好等情狀，並無不
    能注意之情事。再觀諸交通事故調查表及現場照片顯示，被告甲○○所駕駛之營
    業大貨車，留在高速公路上之煞車痕，長達七十公尺，依高速公路汽車煞車距離
    、行車速度對照表顯示，該大貨車於事發前，時速應高達一百公里許，又從大貨
    車開始煞車之起點，至小客車遭撞擊處，距離僅約有五十公尺，顯見被告當時並
    未注意其前方車輛之行止狀況，並減速行駛以保持可得隨時煞停之狀態至明，終
    致肇致本件車禍，其應負過失責任至為灼然。末查，被害人陳維謀確因本件車禍
    死亡。另被害人乙○○受有顱骨骨折及硬腦膜下出血等傷害；丙○○則受有頭部
    外傷之傷害。則被告過失駕車肇事行為，與被害人陳維謀之死亡、告訴人乙○○
    、丙○○之受傷結果之間，自具有相當因果關係，是本件事證明確，被告過失致
    死、過失傷害之犯行，洵堪認定。
三、被告甲○○為營業聯結車司機，駕駛為其業務，其於執行業務中不慎肇事，致人
    死傷，核其所為，係犯刑法第二百七十六條第二項之業務過失致人於死及第二百
    八十四條第二項前段之業務過失傷害罪。被告一過失行為，致使被害人陳維謀死
    亡及被害人乙○○、丙○○分別受傷，為想像競合犯，依刑法第五十五條之規定
    ，應從一重之業務過失致人於死罪處斷。爰審酌被告身為營業聯結車司機，未提
    高駕駛重車應有之注意程度，竟於駕駛時飲用咖啡飲料以致疏失肇事，顯然對於
    其他人之用路安全，欠缺必要之關懷，且其過失程度非輕，又造成三人死傷，導
    致被害人家庭因而破碎，其犯罪所造成之損害結果非淺，再衡之被告犯後尚能坦
    認犯行，惟其僅與亡者家屬達成民事和解，對受傷被害人並未積極填補渠等所受
    損害，是其犯後態度尚屬可議等一切情狀，量處如主文所示之刑，以資懲儆。
據上論斷，應依刑事訴訟法第二百九十九條第一項前段，刑法第二百七十六條第二項
、第二百八十四條第二項前段、第五十五條，罰金罰鍰提高標準條例第一條前段，判
決如主文。
本案經檢察官劉仁慈到庭執行職務。
中      華      民      國    八十九    年      十      月    三十一    日
                                    臺灣雲林地方法院刑事第二庭
            法  官  蔣  得  忠
右正本證明與原本無異。
如不服本判決，應於判決送達後十日內向本院提出上訴狀。（須附繕本）
                                        書記官  陳  姵  君
中      華      民      國    八十九    年      十      月    三十一    日
刑法第二百七十六條第二項
一、因過失致人於死者，處二年以下有期徒刑、拘役或二千元以下罰金。
二、從事業務之人，因業務上之過失犯前項之罪者，處五年以下有期徒刑或拘役，得
    併科三千元以下罰金。
刑法第二百八十四條第二項前段
  因過失傷害人者，處六月以下有期徒刑、拘役或五百元以下罰金，致重傷者，處一
  年以下有期徒刑、拘役或五百元以下罰金。
  從事業務之人，因業務上之過失傷人害者，處一年以下有期徒刑、拘役或一千元以
 下罰金，致重傷者，處三年以下有期徒刑、拘役或二千元以下罰金。


司法院資訊處製作；財團法人民間司法改革基金會備份。
